---
output: github_document
---

<!-- README.md is generated from README.Rmd. Please edit that file -->

```{r seteo de chunk, include = FALSE}
knitr::opts_chunk$set(
  collapse = TRUE,
  comment = "#>",
  echo = FALSE, warning = FALSE, message = FALSE, error = FALSE
)
```



```{r librerias}
library(tidyverse)
library(googlesheets4)
source("aux/funciones.R")
```

```{r base}
googlesheets4::gs4_deauth()
url <- "https://docs.google.com/spreadsheets/d/1xcYY1RkvOxnJlANMPtzhbdrpUgtSdF7IoEtNzE6zRKk/edit?usp=sharing"
b_paquetes <- read_sheet(url)
```

## Temáticas (en función del objetivo principal del paquete)



### Acceso y Procesamiento de fuentes de datos oficiales

```{r}
parrafo <- armar_parrafo(tematica_nro = 1)
```
`r parrafo`


### Acceso y procesamiento de datos espaciales

```{r}
parrafo <- armar_parrafo(tematica_nro = 2)
```

`r parrafo`



### Acceso y procesamiento de información sobre temáticas específicas

```{r}
parrafo <- armar_parrafo(tematica_nro = 3)
```

`r parrafo`



### Tratamiento de datos

```{r}
parrafo <- armar_parrafo(tematica_nro = 4)
```

`r parrafo`



### Modelado

```{r}
parrafo <- armar_parrafo(tematica_nro = 5)
```

`r parrafo`


### Visualización de datos

```{r}
parrafo <- armar_parrafo(tematica_nro = 6)
```

`r parrafo`



### Conjunto de datos

```{r}
parrafo <- armar_parrafo(tematica_nro = 7)
```

`r parrafo`



### Enseñanza | Pedagogía

```{r}
parrafo <- armar_parrafo(tematica_nro = 8)
```

`r parrafo`